臺灣高等法院高雄分院刑事判決
111年度上訴字第37號
上  訴  人  
即  被  告  朱家偉


選任辯護人  張家榛律師
            王銘柏律師
上列上訴人因傷害案件，不服臺灣高雄地方法院110年度訴字第1
22號，中華民國110年11月11日第一審判決（起訴案號：臺灣高
雄地方檢察署109年度偵字第17244號），提起上訴，本院判決如
下：
    主  文
原判決撤銷。
甲○○共同犯傷害罪，處有期徒刑捌月。
    事  實
一、甲○○於民國109年4月20日凌晨4時許，前往陳○婷所經營址設
    高雄市○○區○○○路00號之春○卡拉OK店消費，其後因細故而與
    在該處之陳○婷友人丙○○及乙○○等人，發生口角糾紛，嗣警
    方據報到場處理，甲○○乃先行離開現場，惟未幾，甲○○邀集
    姓名年籍俱不詳之成年男子等3人，共同基於傷害之犯意聯
    絡，分別搭乘車號000-0000號、OOOOOOOO號自小客車，於同
    日5時52分許，分持西瓜刀，再度返回上址店內，由甲○○持
    刀出手先後砍傷乙○○、丙○○，導致乙○○受有左腹10公分撕裂
    傷、丙○○受有左上臂（8公分）及左前臂（12公分）切割傷
    併肌肉肌腱損傷等之傷害。甲○○等4人則在逞兇後之同日5時
    53分許，旋即逃離店內而搭車離去。
二、案經乙○○、丙○○訴由高雄市政府警察局小港分局報告臺灣高
    雄地方檢察署檢察官偵查起訴。
    理  由
壹、程序部分:
　　按被告以外之人於審判外之言詞或書面陳述，屬傳聞證據，
    原則上不得作為證據；惟按被告以外之人於審判外之陳述，
    雖不符刑事訴訟法第159條之1至第159條之4之規定，而經當
    事人於審判程序同意作為證據，法院審酌該言詞陳述或書面
    陳述作成時之情況，認為適當者，亦得為證據，刑事訴訟法
    第159條第1項、第159條之5第1項分別定有明文。本件檢察
    官、上訴人即被告甲○○（下稱被告）及辯護人於本院準備及
    審理時均已同意有證據能力（見本院卷第69、133頁）。本
    院審酌上開證據資料之作成之情況，並無違法取證或其他瑕
    疵，且與待證事實具有關聯性，認為以之作為證據為適當，
    依刑事訴訟法第159條之5規定，均有證據能力。至本件認定
    事實所引用之非供述證據，並無證據證明係公務員違背法定
    程序所取得，亦查無顯不可信或不得作為證據之情形，且經
    本院於審判期日依法進行證據之調查、辯論，亦應有證據能
    力。
貳、實體方面:　
一、認定事實所憑證據及理由　　
    上揭犯罪事實業據被告於原審及本院審理時坦承不諱（見原
    審卷第39、233頁，本院卷第68、132、142頁），核與證人
    即告訴人乙○○、丙○○、證人即丙○○女友黃○玫證述大致相符
    （見警卷第16至17、19至21、23至24頁；偵卷第29至30、32
    、35至35頁；原審卷第186、189至195、201至210頁），並
    有高雄市立小港醫院109年4月22日、109年5月4日開立之診
    斷證明書、監視器畫面翻拍及現場照片、高雄市立小港醫院
    110年5月10日高醫港品字第OOOOOOOOOO號函文暨病歷資料、
    傷勢照片在卷可參（見警卷第31至37、原審卷第51至119、2
    49至263頁），足認被告上開任意性自白，與事實相符，是
    被告如事實欄所載之犯行，已堪認定，自應依法論科。
二、論罪科刑：
    核被告所為，係犯刑法第277條第1項之傷害罪。被告於密接
    之時間、地點，接連攻擊告訴人乙○○、丙○○之行為，侵害法
    益同一，各係出於單一之犯意為之，為接續犯，應各論以一
    罪；又被告同時持西瓜刀傷害告訴人乙○○、丙○○2人，係以
    一傷害行為，觸犯數傷害罪名，為同種想像競合犯，僅論以
    一傷害罪。至被告與姓名年籍俱不詳之成年男子等3人就上
    開犯行，有犯意聯絡及行為分擔，應論以共同正犯。
參、上訴之論斷:
一、原審以被告罪證明確，予以論罪科刑，固非無見。惟依刑法
    第57條所定，行為人犯罪所生損害與犯罪後態度為科刑輕重
    應審酌注意之事項，故行為人與告訴人於審理過程是否達成
    民事和解並履行賠償責任，對被告之上訴利益而言，自屬有
    重大關係之事項，且基於「修復式司法」理念，國家亦有責
    權衡被告接受國家刑罰權執行之法益與確保被害人（告訴人
    ）損害彌補之法益，務必使二者間在法理上力求衡平。又當
    事人所提賠償條件與影響和解成立與否之原因各異，倘負賠
    償責任之人未及於法院辯論終結前籌措款項或達成和（調）
    解協議，乃屬事理之常，從而，為鼓勵被告於法院審理期間
    猶能持續、積極尋求賠償途徑，徹底解決當事人民、刑事之
    紛爭，倘案件上訴後方始成立和解者，上級審法院仍應考量
    此情並採為量刑是否允當之基礎。經查，被告於原審判決前
    雖曾與告訴人乙○○、丙○○等2人達成調解（見原審卷第267、
    277至278頁），然被告表示其於偵查程序中已先賠償告訴人
    丙○○新台幣（下同）8萬8千元，其後因受疫情影響收入，無
    法依賠償金額給付（原調解各賠償告訴人乙○○30萬元、丙○○
    50萬元），惟於上訴本院後，仍希望能再與告訴人乙○○、丙○○等2人調解等語，並提出其於111年2月21日給付予告訴人
    乙○○、丙○○各2萬元之匯款資料（見本院卷第69至70、77至7
    8頁），經告訴人乙○○、丙○○等2人應允再次調解後，雙方已
    於111年4月1日再次成立調解，以取代之前之調解內容，其
    內容為:「被告願給付告訴人丙○○50萬元，以匯款的方式匯
    入丙○○所指定之帳戶，其給付方式為：㈠已於111年2月21日
    給付2萬元；㈡於111年4月6日以前給付8萬元；㈢餘款40萬元
    分40期給付，自111年5月份起，按月於每月的最後一天各給
    付壹萬元，至清償完畢為止；㈣上述分期之給付，如有一期
    未按時履行，則視為全部到期」、「被告願給付告訴人乙○○
    30萬元，以匯款的方式匯入乙○○所指定之帳戶，其給付方法
    為：㈠已於111年2月21日給付2萬元；㈡於111年4月6日以前給
    付8萬元；㈢餘款20萬元分40期給付，自按月於每月的最後一
    天各給付5千元，至清償完畢為止；㈣上述分期之給付，如有
    一期未按時履行，則視為全部到期」等節，此有本院調解筆
    錄附卷可參（見本院卷第119至123頁）。又被告雖又於本院
    審理中表示其尚未依上揭調解筆錄內容㈡所示給付告訴人乙○○、丙○○等2人各8萬元，但會再1週內補足等語；至告訴人乙○○、丙○○等2人則均表示沒有其他意見，請依法審酌等語（
    見本院卷第141、144頁），其後被告亦已提出其於111年4月
    11日付款58,000元予告訴人乙○○之匯款證明;告訴人乙○○亦
    表示被告依約應付80,000元，但有收到58,000元等語，有本
    院公務電話查詢單可參（見本院卷第149至151、153頁）。
    是縱被告確有拖延而未依時賠償之情事，然審酌被告自陳之
    家庭支持系統甚薄弱，經濟來源亦非佳，是仍堪信被告事後
    確已思積極填補犯罪所生損害，且對其量刑具有重大關係。
    原審未及審酌此情採為量刑基礎，而量處有期徒刑1年，就
    本案似有量刑失衡之情形，容有未恰。被告主張原審量刑過
    重為由提起上訴，為有理由，自應由本院將原判決予以撤銷
    改判。
二、爰審酌被告案發時年已近27歲，本應思其家庭支持系統既屬
    薄弱，成長謀生已均不易，況又自承雖未婚，但已有1幼子
    需扶養，卻於深夜時分，出入多事之地，且黃湯入肚，血氣
    更為剛烈，未能和平理性處理對案發地卡拉OK店之不滿，而
    與該卡拉OK店老闆娘之友人即告訴人丙○○及乙○○爭執，且被
    告亦自承，期間警方亦曾到該卡拉OK店平息雙方問題，被告
    亦已離開等語（見警卷第3頁），詎其後卻又折返且持西瓜
    刀揮砍告訴人乙○○、丙○○等2人，縱被告陳稱係因再接到告
    訴人丙○○挑釁電話始折返云云（見偵卷第30頁），然其持利
    刃相向，且造成告訴人乙○○、丙○○各8至12公分不等之撕裂
    傷，傷勢非輕，雖如前揭高雄市立小港醫院病況說明所載，
    該等傷害當時並未造成告訴人乙○○、丙○○等2人生命之危險
    等情（見原審卷第53頁），然被告所為仍屬非是，應予非難
    。復參酌被告前開調解及給付賠償告訴人乙○○、丙○○等2人
    之狀況，告訴人乙○○、丙○○等2人所受損害，仍未完全獲得
    彌補，暨考量被告坦承犯行之犯後態度、前科素行非佳，兼
    衡被告自陳稱高中畢業之智識程度，目前從事服務業，家庭
    經濟勉持、未婚、有1個未成年子女之生活狀況（見本院卷
    第145頁）等一切具體情狀，量處如主文第2項所示之刑。
三、又被告犯上開之罪所用西瓜刀1支，未經扣案，亦非違禁物
    ，且被告供述當時酒喝多了，不知道丟到何處等語（見原審
    卷第233頁），復無證據證明尚未滅失而仍存在，為免將來
    執行困難，本院認無沒收之必要，爰不予宣告沒收。
據上論結，應依刑事訴訟法第369條第1項前段、第364條、第299
條第1項前段，刑法第277條第1項、第28條、第55條前段，判決
如主文。
本案經檢察官陳永章提起公訴，檢察官呂幸玲到庭執行職務。
中　　華　　民　　國　　111 　年　　4 　　月　　20　　日
                  刑事第五庭    審判長法  官  簡志瑩
                                      法  官  張盛喜
                                      法  官  陳美燕
以上正本證明與原本無異。
如不服本判決應於收受本判決後20日內向本院提出上訴書狀，其
未敘述上訴理由者，並得於提起上訴後20日內向本院補提理由書
狀（均須按他造當事人之人數附繕本）「切勿逕送上級法院」。
中　　華　　民　　國　　111 　年　　4 　　月　　20　　日
                                      書記官  洪以珊
附錄本判決論罪科刑法條：
中華民國刑法第277條第1項
傷害人之身體或健康者，處五年以下有期徒刑、拘役或五十萬元
以下罰金。